臺灣臺北地方法院小額民事判決
110年度北小字第4180號
原      告  台和實業股份有限公司

法定代理人  徐啟輝  
訴訟代理人  劉正卿  
被      告  林志鴻  


上列當事人間請求損害賠償事件，於中華民國110年11月25日言
詞辯論終結，本院判決如下︰
    主      文
被告應給付原告新臺幣參萬肆仟肆佰陸拾參元，及自民國一百一
十年六月二十九日起至清償日止，按週年利率百分之五計算之利
息。
原告其餘之訴駁回。
訴訟費用新臺幣壹仟元，由被告負擔新臺幣參佰伍拾元，餘由原
告負擔。
本判決第一項得假執行。但被告如以新臺幣參萬肆仟肆佰陸拾參
元為原告預供擔保後，得免為假執行。
    事實及理由
一、被告經受合法通知，無正當理由，未於言詞辯論期日到場，
    核無民事訴訟法第386 條各款所列情事，爰依原告聲請，由
    其一造辯論而為判決。
二、原告主張：原告所有之貨車車牌號碼0000-00(下稱系爭車輛
    )於民國108年5月9日上午6時32分許，由原告之員工劉國源
    駕駛與被告駕駛車牌號碼000-0000號自用小客車於長安東路
    1段及新生北路交叉路口發生車禍，造成原告車輛之毀損。
    經鈞院109年度審交簡字第307號刑事簡易判決認定被告於此
    次車禍中有過失情形，故原告請求被告賠償此次車禍當中原
    告車輛損害金額共新臺幣(下同)97,733元(拖吊費4,000元、
    汽車修復43,733元及車斗整修50,000元)，爰提起本件等語
    。並聲明：被告應給付原告97,733元，及自存證信函送達之
    翌日起至清償日止，按週年利率5%計算之利息。
三、按因故意或過失、不法侵害他人權利者，負損害賠償責任；
    汽車、機車或其他非依軌道行駛之動力車輛，在使用中加損
    害於他人者，駕駛人應賠償因此所生之損害，但於防止損害
    之發生，已盡相當之注意者，不在此限；民法第184條第1項
    前段、第191條之2定有明文。經查，原告主張被告於前揭時
    地與系爭車輛發生碰撞等節，業經原告提出本院109年度審
    交簡字第307號刑事簡易判決、發票、報價單、文山萬美街
    郵局第000020號存證信函及存證信函回執等件影本在卷可稽
    （見本院卷第17-47頁），並經本院依職權向臺北市政府警
    察局交通警察大隊調閱之道路交通初步分析研判表、道路交
    通事故現場圖、道路交通事故補充資料表、道路交通事故談
    話紀錄表、道路交通事故調查報告表㈠㈡、號誌運作表、當事
    人酒精測定紀錄表、肇事人自首情形紀錄表、道路交通事故
    當事人登記聯單、行車影像翻拍照片、道路交通事故照片黏
    貼紀錄表等資料核閱屬實（見本院卷第59-93頁），被告經
    受合法通知，既未於言詞辯論期日到場，復未提出書狀作任
    何聲明或陳述，自堪信原告主張之事實為真實。本件被告既
    因使用汽車中加損害於原告及系爭車輛，致系爭車輛受損
　　，被告之過失行為與系爭車輛之車損結果，亦有相當因果關
    係，是被告應就本件事故所生之系爭車輛之損害負損害賠償
    責任。
四、次按負損害賠償責任者，除法律另有規定或契約另有訂定外
    ，應回復他方損害發生前之原狀；不能回復原狀或回復顯有
    重大困難者，應以金錢賠償其損害，民法第213條第1項、第
    215條分別定有明文。再按不法毀損他人之物者，被害人得
    請求賠償其物因毀損所減少之價額，民法第196條定有明文
    。又依上開規定請求賠償物被毀損所減少之價額，得以修復
    費用為估定之標準，但以必要者為限（例如：修理材料以新
    品換舊品，應予折舊），最高法院77年度第9次民事庭會議
    決議參照。本件原告主張系爭車輛必要之修繕費用為97,733
    元，扣除拖吊費4,000元後為93,733元，其中包括汽車修復
    費43,733元及車斗整修費50,000元。而系爭車輛於95年4月
    出廠，有系爭車輛行車執照在卷可佐（見本院卷第151頁）
    ，另依行政院所發布之固定資產耐用年數表及固定資產折舊
    率表，自用客車之耐用年數為5年，本院爰依行政院所頒固
    定資產耐用年數表及固定資產折舊率表，採定率遞減法計算
    系爭車輛之折舊。查原告修復系爭車輛費用為93,733元，此
    有原告提出之發票3張及估價單4紙為證（見本院卷第27-37
    頁），該估價單及發票雖未區分零件、工資費用，然依一般
    市場行情，應認零件費用、工資費用比例為3：1，較屬公平
    ，故零件費用為70,300元（計算式：93,733元×3/4＝70,300
    元，元以下四捨五入），工資費用為23,433元（計算式：93
    ,733元－70,300元＝23,433元），揆諸首揭規定，其中新零件
    更換舊零件之零件折舊部分非屬必要費用，應予扣除。而依
    行政院所發布之固定資產耐用年數表及固定資產折舊率表，
    自用客車之耐用年數為5年，依定率遞減法每年應折舊369/1
    000，另營利事業所得稅查核準則第95條第6項規定：「固定
    資產提列折舊採用定率遞減法者，以一年為計算單位，其使
    用期間未滿一年者，按實際使用之月數相當於全年之比例計
    算之，不滿一月者，以月計」，系爭車輛自出廠日即95年4
    月（見本院卷第151頁）起至車禍發生日108年5月9日止，已
    使用約13年，已逾非運輸業用客車、貨車之耐用年數5年，
    依所得稅法第54條第3項、固定資產折舊率表規定，以成本
    十分之一為合度，據此，系爭車輛更換零件部分，經扣除折
    舊後為7,030元（計算式：70,300/10=7,030元，元以下四捨
    五入），則原告得請求之車輛修復費用應為34,463元（計算
    式：7,030元＋23,433元＋4,000元=34,463元），逾此範圍之
    請求，則無理由。
五、末按給付無確定期限者，債務人於債權人得請求給付時，經
    其催告而未為給付，自受催告時起，負遲延責任。其經債權
    人起訴而送達訴狀，或依督促程式送達支付命令，或為其他
    相類之行為者，與催告有同一之效力；遲延之債務，以支付
    金錢為標的者，債權人得請求依法定利率計算之遲延利息。
    但約定利率較高者，仍從其約定利率；應付利息之債務，其
    利率未經約定，亦無法律可據者，週年利率為百分之五，民
    法第229條第2項、第233條第1項前段、第203條分別定有明
    文。查原告對被告之損害賠償請求權，係以支付金錢為標的
　　，給付並無確定期限，自應經原告之催告而未給付，被告始
    負遲延責任。原告雖請求自存證信函送達之翌日起至清償日
    止起算之遲延利息，惟原告並未提出存證信函之回執，是依
    前揭規定，原告僅得請求被告給付自起訴狀繕本送達被告翌
    日即110年2月6日（見本院卷第33頁）起至清償日止，按法
    定利率即週年利率5%計算之利息，逾此範圍之請求，則屬無
    據。　　
六、從而，原告依侵權行為之法律關係，請求被告給付34,463元
　　，及自110年6月29日起至清償日止，按週年利率5%計算之利
    息，為有理由，應予准許。逾此部分之請求，則無理由，應
    予駁回。
七、本件原告勝訴部分，係就民事訴訟法第436條之8適用小額訴
    訟程序所為被告敗訴之判決，依同法第436條之20規定，應
    依職權宣告假執行，並依同法第436條之23準用第436條第2
    項，適用同法第392條第2項規定，依職權宣告被告如預供擔
    保，得免為假執行。
八、訴訟費用負擔之依據：民事訴訟法第79條。按適用小額訴訟
    程序事件法院為訴訟費用之裁判時，應確定其費用額，民事
    訴訟法第436之19定有明文，爰依後附計算書確定本件訴訟
    費用額如主文第3項所示金額。
中　　華　　民　　國　　110 　年　　12　　月　　9　　日
　　　　　　　        臺北簡易庭　
　　　　　　　　　            法　    官　郭美杏
以上正本係照原本作成。
如不服本判決，須以違背法令為理由，應於判決送達後20日內向
本庭（臺北市○○○路0 段000 巷0 號）提出上訴狀。（須按他
造當事人之人數附繕本）。如委任律師提起上訴者，應一併繳納
上訴審裁判費。
中　　華　　民　　國　　110 　年　　12　　月　　9　　日
            　　　　　　　　　書　記　官  林玗倩
附錄：
一、民事訴訟法第436 條之24第2 項：　　
　　對於小額程序之第一審裁判上訴或抗告，非以其違背法令為
    理由，不得為之。
二、民事訴訟法第436 條之25：　　
　　上訴狀內應記載上訴理由，表明下列各款事項：
    ㈠原判決所違背之法令及其具體內容。
    ㈡依訴訟資料可認為原判決有違背法令之具體事實。
三、民事訴訟法第436 條之32條第2 項：
　　第438 條至第445 條、第448 條至第450 條、第454 條、第
    455 條、第459 條、第462 條、第463 條、第468 條、第46
    9 條第1 款至第5 款、第471 條至第473 條及第475 條第1
    項之規定，於小額事件之上訴程序準用之。
計　　算　　書
項　　　　目             金　額（新臺幣）     　　備　註
第一審裁判費   　 　　   1,000元
合　　　　計　　　       1,000元